【裁判字號】    97,審訴,259
【裁判日期】    970411
【裁判案由】    毒品危害防制條例
【裁判全文】
臺灣桃園地方法院宣示判決筆錄         97年度審訴字第259號
公  訴  人  臺灣桃園地方法院檢察署檢察官
被      告  甲○○
指定辯護人  本院公設辯護人乙○○
上列被告因毒品危害防制條例案件，於中華民國97年4月11日下
午5時許，在本院第十法庭宣示判決，出席職員如下：
          法  官   林孟宜
          書記官   洪明媚
          通  譯
法官起立朗讀判決主文、犯罪事實要旨、處罰條文、附記事項，
及告以上訴限制、期間並提出上訴狀之法院，且諭知記載其內容
：
一、主  文：
    甲○○施用第一級毒品，累犯，處有期徒刑捌月，扣案海洛
    因壹包含袋（驗餘淨重零點貳參公克）沒收銷燬之。又施用
    第二級毒品，累犯，處有期徒刑柒月。應執行有期徒刑壹年
    壹月，扣案海洛因壹包含袋（驗餘淨重零點貳參公克）沒收
    銷燬之。
二、犯罪事實要旨：
    甲○○前於民國94年間因施用毒品案件，經本院以94年度壢
    簡字第2128號判決判處有期徒刑4月確定；復因槍砲彈藥刀
    械管制條例案件，經臺灣板橋地方法院以95年度簡字第1129
    號判處有期徒刑4月，併科罰金新臺幣10,000元確定，上開
    二罪經臺灣板橋地方法院以95年度聲字第2204號裁定定應執
    行有期徒刑7月確定。另因施用毒品案件，經本院以95年訴
    字第1008號判決判處有期徒刑7月、6月，應執行有期徒刑1
    年確定；又因竊盜案件，經本院以96年度簡字第38號判決判
    處有期徒刑4月確定，上開三罪經本院以96年度聲減字第847
    號裁定各減其宣告刑二分之一，合併更定應執行刑有期徒刑
    8月確定後，與前揭應執行刑有期徒刑7月接續執行，甫於96
    年9月17日縮刑期滿執行完畢。又曾因施用毒品案件，經本
    院以89年度毒聲字第5158號裁定送觀察、勒戒後，認有繼續
    施用毒品之傾向，復經本院以89年度毒聲字第5459號裁定令
    入戒治處所施以強制戒治，嗣經本院以90年度毒聲字第1021
    號裁定停止戒治付保護管束，於90年3月23日出監，迄90年8
    月20日強制戒治期滿，並經臺灣桃園地方法院檢察署檢察官
    於90年9月25日以90年度戒偵字第915號為不起訴處分確定。
    詎其猶未戒除毒癮，竟分別基於施用第一級毒品海洛因及第
    二級毒品安非他命之犯意，於96年10月1日晚間10時許，在
    其桃園縣中壢市○○街64巷20弄12號之住處，以抽香菸方式
    施用第一級毒品海洛因。復於翌日（2日）某時，於上開住
    處，以吸食器施用第二級毒品安非他命。嗣為警於96 年10
    月2日下午5時許，在桃園縣中壢市○○路○段330號前查獲，
    並扣得第一級毒品海洛因1包（淨重0.25公克，因鑑驗使用
    0.02公克，驗餘淨重0.23公克）。
三、處罰條文：
    毒品危害防制條例第10條第1項、第2項、第18條第1項前段
    ，刑法第11條、第47條第1項、第51條第5款。
四、附記事項：
    按毒品危害防制條例於92年7月9日修正公布，自93年1月9日
    施行，而依修正後之規定，僅限於「初犯」及「5年後再犯
    」2種情形，始應先經觀察、勒戒或強制戒治程序。倘被告
    於5年內已再犯，經依法追訴處罰，縱其第3次（或第3次以
    上）再度施用毒品之時間，在初犯經觀察、勒戒或強制戒治
    執行完畢釋放5年以後，已不合於「5年後再犯」之規定，且
    因已於「5年內再犯」，顯見其再犯率甚高，原實施觀察、
    勒戒或強制戒治，已無法收其實效，即應依該條例第10條處
    罰（最高法院95年度第7次刑事庭會議決議參照）。經查，
    本件被告於前案觀察、勒戒執行完畢後5年內，即再犯施用
    毒品案件，經本院於95年1月23日以94年度壢簡字第2128號
    判處有期徒刑4月確定，有臺灣高等法院被告前案紀錄表在
    卷足憑，是本件被告施用毒品犯行雖已在前案觀察、勒戒執
    行完畢5年後，依上開說明，自應追訴處罰。
五、協商判決除有刑事訴訟法第455條之4第1項第1款於本訊問程
    序終結前，被告撤銷協商合意或檢察官撤回協商聲請者；第
    2款被告協商之意思非出於自由意志者；第4款被告所犯之罪
    非第455條之2第1項所定得以協商判決者；第6款被告有其他
    較重之裁判上一罪之犯罪事實者；第7 款法院認應諭知免刑
    或免訴、不受理者情形之一，及違反同條第2 項「法院應於
    協商合意範圍內為判決；法院為協商判決所科之刑，以宣告
    緩刑或2年以下有期徒刑、拘役或罰金為限」之規定者外，
    不得上訴。
六、如有前項得上訴之情形者，得自收受判決送達之日起10日內
    ，向本院提出上訴書狀，上訴於第二審法院。
中    華    民    國    97    年     4    月    11    日
                            刑事庭法  官  林孟宜
以上正本證明與原本無異。
                                  書記官  洪明媚
中    華    民    國    97    年    4     月    11    日
附錄本案論罪科刑法條：
毒品危害防制條例第10條
施用第一級毒品者，處 6 月以上 5 年以下有期徒刑。
施用第二級毒品者，處 3 年以下有期徒刑。
毒品危害防制條例第18條第1 項規定：
查獲之第一、二級毒品及專供製造或施用第一、二級毒品之器具
，不問屬於犯人與否，均沒收銷燬之；查獲之第三、四級毒品及
製造或施用毒品之器具，無正當理由而擅自持有者，均沒入銷燬
之。但合於醫藥、研究或訓練之用者，得不予銷燬。


司法院資訊處製作；財團法人民間司法改革基金會備份。
